<?xml version='1.0' encoding='utf-8'?>
<verb default="tuig" disambig="">
  <verbalNoun default="tuiscint" />
  <verbalAdjective default="tuigthe" />
  <tenseForm default="tuig" tense="Past" dependency="Indep" person="Base" />
  <tenseForm default="tuigeamar" tense="Past" dependency="Indep" person="Pl1" />
  <tenseForm default="tuigeadar" tense="Past" dependency="Indep" person="Pl3" />
  <tenseForm default="tuigeadh" tense="Past" dependency="Indep" person="Auto" />
  <tenseForm default="tuig" tense="Past" dependency="Dep" person="Base" />
  <tenseForm default="tuigeamar" tense="Past" dependency="Dep" person="Pl1" />
  <tenseForm default="tuigeadar" tense="Past" dependency="Dep" person="Pl3" />
  <tenseForm default="tuigeadh" tense="Past" dependency="Dep" person="Auto" />
  <tenseForm default="tuigeadh" tense="PastCont" dependency="Indep" person="Base" />
  <tenseForm default="tuiginn" tense="PastCont" dependency="Indep" person="Sg1" />
  <tenseForm default="tuigteá" tense="PastCont" dependency="Indep" person="Sg2" />
  <tenseForm default="tuigimis" tense="PastCont" dependency="Indep" person="Pl1" />
  <tenseForm default="tuigidís" tense="PastCont" dependency="Indep" person="Pl3" />
  <tenseForm default="tuigtí" tense="PastCont" dependency="Indep" person="Auto" />
  <tenseForm default="tuigeadh" tense="PastCont" dependency="Dep" person="Base" />
  <tenseForm default="tuiginn" tense="PastCont" dependency="Dep" person="Sg1" />
  <tenseForm default="tuigteá" tense="PastCont" dependency="Dep" person="Sg2" />
  <tenseForm default="tuigimis" tense="PastCont" dependency="Dep" person="Pl1" />
  <tenseForm default="tuigidís" tense="PastCont" dependency="Dep" person="Pl3" />
  <tenseForm default="tuigtí" tense="PastCont" dependency="Dep" person="Auto" />
  <tenseForm default="tuigeann" tense="PresCont" dependency="Indep" person="Base" />
  <tenseForm default="tuigim" tense="PresCont" dependency="Indep" person="Sg1" />
  <tenseForm default="tuigimid" tense="PresCont" dependency="Indep" person="Pl1" />
  <tenseForm default="tuigtear" tense="PresCont" dependency="Indep" person="Auto" />
  <tenseForm default="tuigeann" tense="PresCont" dependency="Dep" person="Base" />
  <tenseForm default="tuigim" tense="PresCont" dependency="Dep" person="Sg1" />
  <tenseForm default="tuigimid" tense="PresCont" dependency="Dep" person="Pl1" />
  <tenseForm default="tuigtear" tense="PresCont" dependency="Dep" person="Auto" />
  <tenseForm default="tuigfidh" tense="Fut" dependency="Indep" person="Base" />
  <tenseForm default="tuigfimid" tense="Fut" dependency="Indep" person="Pl1" />
  <tenseForm default="tuigfear" tense="Fut" dependency="Indep" person="Auto" />
  <tenseForm default="tuigfidh" tense="Fut" dependency="Dep" person="Base" />
  <tenseForm default="tuigfimid" tense="Fut" dependency="Dep" person="Pl1" />
  <tenseForm default="tuigfear" tense="Fut" dependency="Dep" person="Auto" />
  <tenseForm default="tuigfeadh" tense="Cond" dependency="Indep" person="Base" />
  <tenseForm default="tuigfinn" tense="Cond" dependency="Indep" person="Sg1" />
  <tenseForm default="tuigfeá" tense="Cond" dependency="Indep" person="Sg2" />
  <tenseForm default="tuigfimis" tense="Cond" dependency="Indep" person="Pl1" />
  <tenseForm default="tuigfidís" tense="Cond" dependency="Indep" person="Pl3" />
  <tenseForm default="tuigfí" tense="Cond" dependency="Indep" person="Auto" />
  <tenseForm default="tuigfeadh" tense="Cond" dependency="Dep" person="Base" />
  <tenseForm default="tuigfinn" tense="Cond" dependency="Dep" person="Sg1" />
  <tenseForm default="tuigfeá" tense="Cond" dependency="Dep" person="Sg2" />
  <tenseForm default="tuigfimis" tense="Cond" dependency="Dep" person="Pl1" />
  <tenseForm default="tuigfidís" tense="Cond" dependency="Dep" person="Pl3" />
  <tenseForm default="tuigfí" tense="Cond" dependency="Dep" person="Auto" />
  <moodForm default="tuigeadh" mood="Imper" person="Base" />
  <moodForm default="tuigim" mood="Imper" person="Sg1" />
  <moodForm default="tuig" mood="Imper" person="Sg2" />
  <moodForm default="tuigimis" mood="Imper" person="Pl1" />
  <moodForm default="tuigigí" mood="Imper" person="Pl2" />
  <moodForm default="tuigidís" mood="Imper" person="Pl3" />
  <moodForm default="tuigtear" mood="Imper" person="Auto" />
  <moodForm default="tuige" mood="Subj" person="Base" />
  <moodForm default="tuigimid" mood="Subj" person="Pl1" />
  <moodForm default="tuigtear" mood="Subj" person="Auto" />
</verb>
